【裁判字號】    89,上易,440
【裁判日期】    890427
【裁判案由】    竊盜
【裁判全文】
臺灣高等法院臺中分院刑事判決                    八十九年度上易字第四四號
    上  訴  人  臺灣台中地方法院檢察署檢察官
    被      告  丙○○
右上訴人因被告竊盜案件，不服台灣台中地方法院八十八年度易字第二七九０號，中
華民國八十九年一月七日第一審判決（起訴案號：台灣台中地方法院檢察署八十八年
度偵字第一六四八二號），提起上訴，本院判決如左：
    主  文
上訴駁回。
    理  由
一、本案經本院審理結果，認第一審判決認事用法並無不當，應予維持，並引用第一
    審判決書記載之理由（如附件）。
二、上訴人即檢察官在本院未提出其他具體之證據，以證明被告有其所指之竊盜犯行
    ，而就原審法院對於事實之認定及證據之取捨漫事爭執，其上訴無理由，應予駁
    回。
三、據上論斷，應依刑事訴訟法第三百七十三條、第三百六十八條，判決如主文。
本案經檢察官乙○○到庭執行職務。
中      華      民      國    八十九     年 四       月    二十七  日
                                  臺灣高等法院臺中分院刑事第十庭
                                        審判長法  官  林  照  明
                                              法  官  李  寶  堂
                                              法  官  蕭  廣  政
右正本證明與原本無異。
不得上訴。
                                              書記官  陳  三  軫
中      華      民      國    八十九     年      四       月    二十八  日
                                                                        Ｏ
臺灣臺中地方法院刑事判決                        八十八年度易字第二七九號
    公  訴  人  臺灣臺中地方法院檢察署檢察官
    被      告  丙○○  男三十一歲（民國○○○年○月○○○日生）
                        住南投縣中寮鄉○○村○○路一０號
                        身分證統一編號：Ｍ一二九四六三六六號
                        （現於臺灣臺中戒治所戒治中）
右列被告因竊盜案件，經檢察官提起公訴（八十八年度偵字第一六四八二號），本院
判決如左：
    主  文
丙○○無罪。
    理  由
一、公訴意旨略以：被告丙○○與江正輝共同意圖為自己不法之所有，於民國八十七
    年二月九日晚上七時許，在桃園縣中壢市○○路停車場，竊取甲○○所有之車牌
    號碼Ｍ３─０２５８號自用小客車，得手後丙○○即將車牌號碼Ｍ３─０２５８
    號自用小客車牌拆除，並於車前懸掛上其所有車牌號碼ＲＤ─七八三三號自用小
    客車車牌，以求逃避警方追緝。因認被告涉有刑法第三百二十條第一項之竊盜罪
    嫌。
二、按犯罪事實應依證據認定之，無證據不得推定其犯罪事實。又不能證明被告犯罪
    者，應諭知無罪之判決，刑事訴訟法第一百五十四條、第三百零一條第一項定有
    明文。又按刑事訴訟法上所謂認定犯罪事實之證據，係指足以認定被告確有犯罪
    行為之積極證據而言，該項證據自須適合於被告犯罪事實之認定，始得採為斷罪
    資料（參照最高法院二十九年上字第三一０五號判例），再按事實之認定，應憑
    證據，如未能發現相當證據，或證據不足以證明，自不得以推測或擬制之方法，
    以為裁判基礎（參照最高法院四十年台上字第八六號判例）。又被告在判決確定
    前，應被推定為無罪及被告並無自證無罪之義務，均屬刑事訴訟之基本原則，被
     告否認犯罪所持之辯解，縱無可取，仍不得因此資以反證其犯罪之論據。（最
     高法院八十七年度台上字第三四七一號判決參照）
三、訊據被告丙○○堅決否認涉有右揭竊盜犯行，辯稱：伊並未竊車，車子係江正輝
    的，至於車牌號碼Ｍ３─０２５８號自用小客車會懸掛伊之車牌，係江正輝掛上
    去的等語。按公訴人認被告涉有右揭犯行，無非以該車牌號碼Ｍ３─０２５８號
    自用小客車，掛有丙○○所有車牌號碼ＲＤ─七八三三號自用小客之車牌，而右
    揭竊盜事實，業據陳金泉及洪淑惠二人證述明確，且被告丙○○於第一次偵訊時
    稱系爭車輛係曾建中所有，最後經證人陳金泉到庭作證稱被告丙○○與江正輝開
    車至其住處等語，被告始終供承該車係江正輝所使用，由此可知被告供詞反覆，
    且將犯案責任全推由未到案之江正輝承擔，況被告丙○○若未共同竊車，何以該
    車懸掛自己之車牌號碼ＲＤ─七八三三號自用小客之車牌等為其主要論據，惟查
    ：、證人陳金泉固證稱：被告丙○○與江正輝開車至其住處等語，惟此僅能證
    明丙○○、江正輝二人確有使用贓車，惟並未能證明系爭車輛係丙○○與江正輝
    共同竊取，又證人洪淑惠亦於警訊證稱：該車係伊之保戶甲○○所失竊等語，惟
    亦未指明該車係丙○○及江正輝二人共同竊取，是公訴人以陳金泉及洪淑惠二人
    之證述，認被告丙○○業已涉有本件竊盜犯行，尚有誤會。、再按公訴人以被
    告丙○○於第一次偵訊時稱系爭車輛係曾建中所有，最後經證人陳金泉到庭作證
    稱被告丙○○與江正輝開車至其住處等語，被告始供承該車係江正輝所使用，而
    認定被告係將竊車責任推與江正輝，惟查：被告丙○○於警訊時係與江正輝一致
    供稱：不知該贓車係何人所有等語，嗣再改口稱係曾建中所有，最後始供稱係江
    正輝所有，然按被告在判決確定前，應被推定為無罪及被告並無自證無罪之義務
    ，均屬刑事訴訟之基本原則，被告否認犯罪所持之辯解，縱無可取，仍不得因此
    資以反證其犯罪之論據。（最高法院八十七年度台上字第三四七一號判決參照）
    ，則依被告丙○○自始至終均未自承右揭紅色喜美轎車係伊所竊陳情。況被告之
    配偶何招雪及被告之弟弟陳朝生於本院審理時一致證稱江正輝有自己的車且係紅
    色的喜美車，核與上開被告丙○○供稱系爭車輛係江正輝所使用等情相符，從而
    自無從僅憑右揭被告丙○○前後供稱之系爭車輛之使用人不同，而認定被告係竊
    取上開車牌號碼Ｍ３─０２５８號自用小客車之人。、另車牌號碼Ｍ３─０２
    ５８號自用小客車固掛有丙○○所有車牌號碼ＲＤ─七八三三號自用小客之車牌
    ，惟此仍僅能證明右揭被告丙○○所有之ＲＤ─七八三三號車牌掛於贓車上，然
    於被告丙○○堅決否認竊取車牌號碼Ｍ３─０２５８號自用小客車並及證人何招
    雪、陳朝生明確指出紅色喜美自用小客車之使用人為江正輝之情況下，顯無積極
    證據證明被告涉有本件竊盜犯行，至於被告丙○○是否另涉有贓物犯行，尚非本
    院所得審究，應由檢察官另行偵辦，附予敘明。此外復無其他積極證據足資證明
    被告丙○○犯有本件竊盜，應認被告丙○○竊盜犯罪嫌疑不足，依照首揭說明，
    應諭知被告無罪。
據上論斷，應依刑事訴訟法第三百零一條第一項，判決如主文。
中     華     民     國      八十九      年      一      月      七     日
                                      臺灣臺中地方法院刑事第四庭
                                          法  官  胡  忠  文
右正本證明與原本無異。
如不服本判決，應於判決送達後十日內向本院提出上訴狀，上訴於臺灣高等法院臺中
分院( 須附繕本 )。
                                          書記官
中     華     民     國      八十九      年      一      月      七     日


司法院資訊處製作；財團法人民間司法改革基金會備份。
